# 注册会计师其他鉴证业务包含哪些

提问人：88YZ 明明 时间：2023-01-03 15:03:
请教陈版主，业注册会计师其他鉴证务包含哪些？能否列举出一些？对企业所得税的审核、拆迁资金的审核以及政府部门的专项用途的资金，如民生一条线的审核 是适用审计准则还是其他鉴证业务准则？

回答人：chenyiwei
理论上，其他鉴证业务是指除了历史财务信息审计或审阅以外的其他具有鉴证性质的业务，即鉴证对象不是历史财务信息。但目前实务中，存在将该概念扩大化的倾向，即只要鉴证对象不是财务报表，即使其同样属于其他表现形式的历史财务信息，也归类为其他鉴证业务，适用 3101 号准则。这一倾向也影响到监管部门的观点，例如将前次募集资金使用情况的鉴证报告也归类为 3101 号准则的适用范围。